# 陈版，还得请教您

提问人：super 小兔妈咪 时间：2015-06-29 17:30:49
还有，企业采用合同能源管理方式实施节能改造，如购建资产和接受服务能够合理区分且单独计量的，应当分别予以核算，按照国家统一的会计准则制度处理；如不能合理区分或虽能区分但不能单独计量的，企业实际支付给节能服务公司的支出作为费用列支，这段话什么意思。是不是可以将设备作为销售给用能单位的固定资产。

回答人：chenyiwei
如果风险完全由节能服务公司承担的，则在租赁模式下应确认为节能服务公司的固定资产，相应地用能单位确认租金费用，不确认固定资产。

回答人：chenyiwei
你引用的可能是国办发[2010]25号文中的规定，但该文件并非专门针对财务和会计处理的文件。会计处理仍主要按会计准则规定作为依据。而且这句话应该是与会计准则并无太大矛盾之处的。

提问人：super 小兔妈咪 时间：2015-06-30 08:28:32
谢谢陈版，您说句话应该是与会计准则并无太大矛盾之处的。但是我总感觉这是针对用能方来说的，用能方如果按经营租赁算，应该肯定全部计入费用，怎么还会出现“购建资产和接受服务能够合理区分且单独计量的，应当分别予以核算”。这句话好像是将节能费用分成两部分（设备和服务），如果分开核算是不是对于节能公司来说是不是不符合合同能源管理的方式了。谢谢

回答人：chenyiwei
节能服务通常是综合性、一揽子的，能够分解为商品（设备）销售和提供服务分别确认收入的情况很少见。相应地用能单位也应将这个合同作为一个整体核算。

提问人：super 小兔妈咪 时间：2015-07-02 13:52:28
还有陈版，所有权转移的时候，是按捐赠入账吗。那入账价格如何确定呢，评估价吗。

回答人：chenyiwei
所有权转移不按照捐赠入帐。如果实质上属于经营租赁的，则用能单位支付的取得成本都已体现在以前分享期内各年度的租金里了，所以取得所有权时就按零值入账，帐外备查。